臺灣臺南地方法院刑事裁定
111年度撤緩字第171號
聲  請  人  臺灣臺南地方檢察署檢察官
受  刑  人  張育銓


上列聲請人因受刑人竊盜案件，聲請撤銷緩刑之宣告（111年度
執聲字第939號），本院裁定如下：
    主  文
聲請駁回。
    理  由
一、聲請意旨略以：受刑人張育銓因犯攜帶兇器竊盜案件，經本
    院於民國110年1月14日以109年度易字第1393號判決判處有
    期徒刑6月，緩刑2年，於110年2月17日確定，緩刑期間至11
    2年2月16日。惟受刑人在緩刑期內即111年4月10日故意更犯
    傷害等罪，經本院以111年度簡字第1478號判決判處有期徒
    刑2月，於前案緩刑期內之111年7月13日確定，迄今未逾6月
    。是該受刑人所為，已合於刑法第75條之1第1項第2款所定
    得撤銷緩刑宣告之原因，爰依刑事訴訟法第476條規定，聲
    請撤銷緩刑之宣告等語。
二、按刑法第75條之1第1項第2款規定：「受緩刑之宣告而有下
    列情形之一，足認原宣告之緩刑難收其預期效果，而有執行
    刑罰之必要者，得撤銷其宣告：二、緩刑期內因故意犯他罪
    ，而在緩刑期內受6月以下有期徒刑、拘役或罰金之宣告確
    定者。」94年2月2日與98年6月10日修正理由略以：「現行
    關於緩刑前或緩刑期間故意犯他罪，而在緩刑期內受得易科
    罰金之有期徒刑之宣告者，列為應撤銷緩刑之事由，因認過
    於嚴苛，而排除第75條應撤銷緩刑之事由，移列至得撤銷之
    事由，俾使法官依被告再犯情節，而裁量是否撤銷先前緩刑
    之宣告；其次，如有前開事由，但判決宣告拘役、罰金時，
    可見行為人仍未見悔悟，有列為得撤銷緩刑之事由，以資彈
    性適用……」、「依本法第41條第3項之規定，受6月以下有期
    徒刑或拘役之宣告而不得易科罰金者，亦得易服社會勞動。
    此類案件既可無庸入監執行，故於緩刑之效果，應與受得易
    科罰金之案件相同，成為本條得撤銷緩刑之事由。又得易科
    罰金或易服社會勞動之案件皆係受6月以下有期徒刑之宣告
    ，爰修正第1項第1款及第2款。」，故檢察官以行為人有刑
    法第75條之1第1項「得」撤銷緩刑之各款事由，據以聲請撤
    銷緩刑之宣告，法院應依職權本於合目的性之裁量，妥適審
    酌被告所犯前後數罪間，關於法益侵害之性質、再犯之原因
    、違反法規範之情節是否重大、被告主觀犯意所顯現之惡性
    及其反社會性等情，是否已使前案原為促使惡性輕微之被告
    或偶發犯、初犯改過自新而宣告之緩刑，已難收其預期之效
    果，而確有執行刑罰之必要，此與同法第75條第1項所定2款
    要件有一具備，即毋庸再行審酌其他情狀，應逕予撤銷緩刑
    之情形不同，先予敘明。
三、經查：
　㈠受刑人前因攜帶兇器竊盜案件，經本院以109年度易字第1393
    號判決判處有期徒刑6月（得易科罰金），緩刑2年，於110
    年2月17日確定，緩刑期間至112年2月16日止（下稱前案）
    。惟其於緩刑期內即111年4月10日故意更犯傷害等罪，經本
    院以111年度簡字第1478號判決判處有期徒刑2月（得易科罰
    金），於111年7月13日確定（下稱後案）等情，有各該判決
    書及臺灣高等法院被告前案紀錄表在卷可稽。是本件受刑人
    雖於緩刑期內故意再犯他罪，而在緩刑期內受6月以下有期
    徒刑之宣告確定，而合於上開得撤銷緩刑之要件，然是否足
    認前案緩刑之宣告難收其預期效果，而有執行刑罰之必要，
    仍須衡酌相關事實狀況決定之。
　㈡受刑人前案係以自備之螺絲起子，將告訴人陳定佳所管領之
    娃娃機臺內掉入取物口之爪子拆下取走，而涉犯攜帶兇器竊
    盜罪，然該案受刑人坦承犯行，並與告訴人陳定佳調解成立
    ，且已履行調解條件，亦將所竊得之上開贓物返還，顯見已
    盡力彌補損害，非無悔悟之情。又受刑人於緩刑期間所犯之
    後案，係因夜市攤位管理費糾紛，與告訴人周茂正發生口角
    爭執，而掀翻桌子，使置於攤上之火鍋料掉落地上，並徒手
    毆打告訴人周茂正成傷，且妨害其營業擺攤之權利，而涉犯
    傷害等罪。本院考量受刑人所犯前案及後案之犯罪情節、動
    機、手段、侵害之法益均有不同，且後案顯係偶發之衝突事
    件，雖受刑人未能克制己身情緒而觸法，誠有不該，然究非
    存有高度之法敵對意識而一再犯案，又受刑人對於上情亦坦
    承不諱，堪信後案之罪刑宣告及執行，已足使受刑人知所警
    惕。是本院綜合上情，認為仍得期待受刑人藉由前開附條件
    緩刑之宣告，促使其記取教訓、知所警惕，並端正品行，實
    不宜驟然推認原宣告之緩刑難收預期效果，而有須執行刑罰
    必要之情。
　㈢綜上，聲請人雖依刑事訴訟法第476條、刑法第75條之1第1項
    第2款規定聲請撤銷受刑人前案緩刑之宣告，惟經本院審酌
    前開各情，尚難認受刑人原宣告之緩刑難收其預期效果，而
    有執行刑罰之必要；此外，卷存證據亦無其他可認受刑人前
    案緩刑宣告難收預期效果之積極事證，是本件聲請並無理由
    ，應予駁回。
四、依刑事訴訟法第220條之規定，裁定如主文。　
中　　華　　民　　國　　111 　年　　9 　　月　　19　　日
                  刑事第十四庭  法  官  蕭雅毓
以上正本證明與原本無異。
如不服本裁定，應於收受送達後5 日內向本院提出抗告狀。（應
附繕本）
                                書記官  李如茵
中　　華　　民　　國　　111 　年　　9 　　月　　19　　日